【裁判字號】    90,交上易,1350
【裁判日期】    900920
【裁判案由】    過失傷害
【裁判全文】
臺灣高等法院臺南分院刑事判決          九十年度交上易字第一三五號  Ａ
      上  訴  人  臺灣臺南地方法院檢察署檢察官
      被      告  乙  ○  ○
右上訴人因被告過失傷害案件，不服臺灣臺南地方法院九十年度交易字第二七九號中
華民國九十年七月五日第一審判決（起訴案號：臺灣臺南地方法院檢察署九十年度偵
字第五一二二號），提起上訴，本院判決如左：
      主      文
上訴駁回。
      事      實
一、乙○○於民國八十六年間犯逃亡罪，經軍法判決有期徒刑十月，八十七年間執行
    完畢，並未考領駕駛執照，仍於民國（下同）九十年四月七日二十三時五十二分
    許，駕駛車號ＮＬＶ－六００號機車，沿台南市○○路○段由西向東行駛，應注
    意重型機器腳踏車行駛之車道應靠右行駛及應依標誌或標線行駛。且依當時情形
    ，又無不能注意之情事，竟疏未注意，逆向行駛，途經台南市○○路○段與文成
    五街口時，適有甲○○駕駛車號ＯＲＴ─九二二號特製殘障機車，沿北安路一段
    由東向西駛來，待乙○○發現時，已閃煞不及，而撞上甲○○所駕駛之機車，致
    甲○○人車倒地，因而受有胸部挫傷、右手中指撕裂傷之傷害。乙○○於犯罪被
    發覺前向警方自首犯罪而接受裁判。
二、案經甲○○訴由台南市警察局第五分局移送臺灣臺南地方法院檢察署檢察官偵查
    起訴。
      理      由
一、右揭事實，已據被告乙○○於警訊、原審及本院坦白承認，核與被害人甲○○指
    訴情節相符，復有台南市○○○道路交通事故調查報告表一紙及現場相片十二張
    附卷可稽。又被害人甲○○確因本件車禍受有前揭傷害，亦有台南縣永康市奇美
    醫院診斷證明書一紙在卷可按。按機器腳踏車行駛之車道，應靠右行駛，在已劃
    分快慢車道之道路，應依標誌或標線行駛車輛行駛時，道路交通安全規則第九十
    九條第一項第一、二款定有明文。被告駕車自應注意上述道路交通安全規定，且
    依當時情狀，又無不能注意之情形，竟疏未注意，以致肇事，致人受傷，被告顯
    有過失，且被告之過失駕駛行為，與被害人之受傷間，具有相當因果關係。本件
    事證明確，被告犯行足以認定。
二、被告乙○○因過失致被害人受有傷害，核其所為，係犯刑法第二百八十四條第一
    項前段之過失傷害罪。被告無照駕車，因而致人受傷，應依道路交通管理處罰條
    例第八十六條第一項之規定加重其刑。被告於犯罪發覺前以行動電話向警方自首
    接受裁判，有警訊筆錄可稽，應依法減輕其刑，並依法先加後減。原審依刑法第
    二百八十四條第一項前段、第四十一條第一項前段、第六十二條前段，依道路交
    通管理處罰條例第八十六條第一項，罰金罰鍰提高標準條例第一條前段、第二條
    ，並審酌被告過失之程度、犯罪所生之危害及犯罪後之態度等一切情狀，量處被
    告有期徒刑三月，併諭知如易科罰金以三百元折算一日，認事用法及量刑均無不
    當。檢察官上訴意旨以被告迄未與被害人達成民事上和解，量刑過輕為由，指摘
    原判決不當。惟查過失傷害罪，其法定刑為六月以下有期徒刑、拘役或五百元以
    下罰金，而被告迄未與被害人達成民事上和解，係屬犯罪後之態度是否良好之問
    題，原審已審酌在內，原判決量處被告有期徒刑三月，尚屬妥適，是本件上訴為
    無理由，應予駁回。
據上論結，應依刑事訴訟法第三百六十八條，判決如主文。
本案經檢察官李傳來到庭執行職務。
中    華    民    國      九十      年      九      月      二十        日
                                  臺灣高等法院臺南分院刑事第一庭
                                      審判長法官  鄭    文    肅
                                            法官  王    浦    傑
                                            法官  黃    三    哲
右正本證明與原本無異。
不得上訴。
                                      法院書記官  陳    淑    貞
中    華    民    國      九十      年      九      月       二十一     日
附錄本案論罪科刑法條全文：
刑法第二百八十四條第一項前段：
因過失傷害人者，處六月以下有期徒刑、拘役或五百元以下罰金。


司法院資訊處製作；財團法人民間司法改革基金會備份。
